臺灣高雄地方法院刑事判決
                                    110年度金訴字第177號
公  訴  人  臺灣高雄地方檢察署檢察官
被      告  江妍儒
000000

選任辯護人  劉玟欣律師
上列被告因違反銀行法案件，經檢察官提起公訴（110年度偵字
第10306號），本院判決如下：
    主  文
江妍儒犯銀行法第一百二十五條第一項前段之非法辦理國內外匯
兌業務罪，處有期徒刑壹年拾月。緩刑伍年，緩刑期間付保護管
束，並應於判決確定後貳年內向公庫支付新臺幣拾萬元，另應接
受法治教育貳場次。
已繳交國庫之犯罪所得新臺幣拾貳萬元，沒收之。
    事  實
一、江妍儒明知國內外匯兌業務屬於特許性之銀行金融業務，除
    法律另有規定外，非銀行未經許可，不得私營前開業務，竟
    基於非法辦理國內外匯兌業務之犯意，自民國108年1月1日
    起至109年3月21日止，以帳號「mayyr」在「PTT」網站上發
    布文章，招攬及聯繫包含附表一所示有以人民幣購買大陸地
    區賣家商品或存入人民幣至渠等所有之大陸地區支付寶帳戶
    或微信錢包需求之客戶林○安、高○芳、郭○瑜、邱○翔、陳○
    菡等人在內之不特定民眾。雙方於談妥匯兌金額、匯率與收
    款之人民幣金融機構帳戶後，先由林○安等有匯兌需求之客
    戶將新臺幣匯至江妍儒之台新國際商業銀行（下稱台新銀行
    ）帳號00000000000000號帳戶（下稱江妍儒台新銀行帳戶）
    、國泰世華商業銀行（下稱國泰世華銀行）帳號0000000000
    00號帳戶、玉山商業銀行（下稱玉山銀行）帳號0000000000
    000號帳戶（匯款明細詳如附表一）。江妍儒再聯繫有將人
    民幣匯兌成新臺幣需求之何○堅（何○堅涉嫌違反銀行法罪嫌
    部分，前經臺灣士林地方檢察署檢察官以109年度偵字第182
    52號為不起訴處分確定），由江妍儒將上述收受之新臺幣轉
    匯至何○堅所申辦之玉山銀行帳號0000000000000帳戶（起訴
    書本文誤載為0000000000000號，應予更正，匯款明細詳如
    附表二所示），何○堅再將等值之人民幣轉匯至該等客戶指
    定之大陸地區帳戶或微信錢包內。江妍儒並依匯兌金額向上
    開客戶收取新臺幣（下同）20元、15元或以臺灣銀行人民幣
    現鈔賣價匯率折算之金額收取手續費。江妍儒以前開方式辦
    理臺灣地區、大陸地區之間新臺幣、人民幣之地下匯兌業務
    ，匯兌金額合計717萬9,628元（起訴書誤載為715萬9,628元
    ，應予更正如附表二所示），所獲手續費及匯差利益為12萬
    元。
二、案經法務部調查局新竹縣調查站移送臺灣士林地方檢察署呈
    請臺灣高等檢察署檢察長令轉臺灣高雄地方檢察署檢察官偵
    查起訴。
    理  由
壹、證據能力之說明：
    本判決所引用之證據資料屬於被告以外之人於審判外之言詞
    、書面陳述者，雖為傳聞證據，然檢察官、被告江妍儒及辯
    護人於本院審理時均表示同意有證據能力（本院卷第49、11
    3至115、246頁），本院審酌上開證據作成時之情況，無不
    當取供或違反自由意志而陳述等情形，且均與本案待證事實
    具有關聯性，認為以之作為本案之證據亦屬適當，自均具有
    證據能力，而得採為認定被告犯罪事實之證據。
貳、實體部分：
一、認定犯罪事實所憑依據及理由
　㈠上揭犯罪事實，業據被告於警詢、偵訊及本院審理時均坦承
    不諱（臺灣士林地方檢察署109年度偵字第18252號影卷卷一
    ，下稱｛偵二卷｝第33至43頁、臺灣士林地方檢察署109年度
    偵字第18252號影卷卷二，下稱｛偵三卷｝第215至229頁、臺
    灣高雄地方檢察署110年度偵字第10306號，下稱｛偵一卷｝第
    23至26頁、本院卷第49、113、245頁），核與證人何○堅於
    警詢、偵查中證述（偵二卷第11至20頁、偵三卷第245至253
    頁）、證人即客戶林○安（偵二卷第113至116頁、偵三卷第3
    9至43頁）、高○芳（偵二卷第119至122頁、偵三卷第27至33
    頁）、郭○瑜（偵二卷第129至132頁、偵三卷第49至55頁、
    邱○翔（偵二卷第135至137頁、偵三卷第15至21頁）、陳○菡
    （偵二卷第145至148頁、偵三卷第191至197頁）於警詢、偵
    查中之證述大致相符。復有客戶基本資料、存款交易明細（
    何○堅）（偵二卷第21至26頁）、PTT網頁版列印資料1份（
    偵二卷第45至54頁）、高○芳與LINE暱稱「helpbuychina」
    對話紀錄截圖（偵二卷第125至128頁）、邱○翔提供微信刊
    登商品之晝面（偵二卷第139頁）、郭○瑜手機內與被告之對
    話紀錄翻拍照片（偵三卷第59至187頁）、陳○菡提供儲值交
    易成功之帳單詳情及微信名稱「江江」之資料（偵二卷第15
    1頁）、陳○菡手機內微信暱稱「江江」頁面翻拍照片（偵三
    卷第201頁）、國泰世華銀行存匯作業管理部109年11月25日
    國世存匯作業字第1090181609號函暨所附被告及其兄長江品
    毅之帳戶往來資料、交易明細（偵二卷第217至271頁）、台
    新銀行109年11月26日台新作文字第10926160號函暨客戶基
    本資料及帳號00000000000000自107年6月1日起至109年11月
    24日止之交易明細（偵二卷第327至368頁）、玉山銀行個金
    集中部109年12月7日玉山個（集中）字第1090145469號函暨
    帳號0000000000000於107年6月間起迄109年11月間之交易明
    細（偵二卷第369至375頁）、臺灣銀行匯率表（偵三卷第27
    9至289頁）、台新銀行110年11月25日台新作文字第1103134
    3號函暨被告台新銀行帳戶108年度之交易明細資料（本院卷
    第107頁及外放資料卷第5至67頁）、玉山銀行集中管理部11
    1年3月16日玉山個（集）字第1110029166號函暨所附交易明
    細資料（本院卷第195至226頁）在卷可稽。足認被告上開任
    意性之自白核與事實相符，並有證據補強，堪予採信。
  ㈡犯罪事實之更正
  1.起訴書本文雖記載被告將收受之新臺幣，轉匯至何○堅所申
    辦之玉山銀行帳號「0000000000000」帳戶（起訴書第1頁）
    ，又於附表二稱被告轉匯至何○堅所申辦玉山銀行帳號「000
    0000000000」號帳戶，然依玉山銀行集中管理部111年3月16
    日玉山個（集）字第1110029166號函暨所附交易明細資料（
    本院卷第195、223至226頁），被告是以國泰世華銀行、台
    新銀行、玉山銀行帳戶匯入何○堅之玉山銀行帳號000000000
    0000帳戶，故本院逕予更正如上。
  2.又起訴書附表二編號34之匯款時間應為108年3月12日，起訴
    書誤載為108年3月7日；起訴書附表二編號36之匯款時間應
    為108年3月14日，起訴書誤載為108年3月12日；起訴書附表
    二編號59之匯款金額應為3萬8,000元，起訴書誤載為1萬8,0
    00元；因此附表二總金額誤載為715萬9,628元，加總結果應
    為717萬9,628元；起訴書附表二編號60，被告係以玉山銀行
    帳號0000000000000號帳戶匯入何○堅帳戶，起訴書卻誤載為
    被告之台新銀行帳戶帳號00000000000000號，均有玉山銀行
    集中管理部111年3月16日玉山個（集）字第1110029166號函
    暨所附交易明細資料（本院卷第195、224、225頁）在卷為
    證，應予更正之。
　㈢綜上所述，本案事證已臻明確，被告犯行洵堪認定，應予依
    法論科。
二、按銀行法第29條第1項所稱「匯兌業務」，係指行為人不經
    由現金之輸送，而藉與在他地之分支機構或特定人間之資金
    清算，經常為其客戶辦理異地間款項之收付，以清理客戶與
    第三人間債權債務關係或完成資金轉移之行為。而「國內外
    匯兌」則係謂銀行利用與國內異地或國際間同業相互劃撥款
    項之方式，如電匯、信匯、票匯等，以便利顧客國內異地或
    國際間交付款項之行為，代替現金輸送，了結國際間財政上
    、金融上及商務上所發生之債權債務，收取匯費，並可得無
    息資金運用之一種銀行業務而言。是凡從事異地間寄款、領
    款之行為，無論是否賺有匯差，亦不論於國內或國外為此行
    為，均符合銀行法該條項「匯兌業務」之規定。再資金款項
    皆得為匯兌業務之客體，本無法定貨幣或外國貨幣等之限制
    ，人民幣雖非我國所承認之法定貨幣，但卻為中國大陸地區
    內部所定之具流通性貨幣，則人民幣係屬資金、款項，並無
    疑義（最高法院95年度台上字第5910號判決意旨參照）。經
    查，被告通知客戶將新臺幣匯入被告之上揭帳戶，再由被告
    將新臺幣轉匯至何○堅之玉山銀行帳戶，何○堅再將等值之人
    民幣轉匯至該等客戶指定之大陸地區帳戶或微信錢包內，以
    此方式為臺灣地區與大陸地區間之款項交付，自屬辦理國內
    外匯兌業務之行為，應受銀行法第29條第1項之規範。其違
    反銀行法第29條第1項非銀行不得辦理國內外匯兌業務之規
    定，其「因犯罪獲取之財物或財產上利益」未達1億元，應
    依同法第125條第1項前段論處。
三、核被告所為，係違反銀行法第125條第1項前段之非法辦理國
    內外匯兌業務罪。又銀行法第29條第1項係以辦理國內外匯
    兌業務為要件，自屬營業犯性質，以同種類之行為為目的之
    集合體或個人，具有多次性、持續性與集合性之內涵，核其
    性質應屬於集合犯中之營業犯類型，為實質上一罪，故被告
    雖有多次辦理國內外匯兌業務之行為，應論以集合犯之包括
    一罪。
四、按犯第125條、第125條之2或第125條之3之罪，在偵查中自
    白，如自動繳交全部犯罪所得者，減輕其刑；並因而查獲其
    他正犯或共犯者，減輕其刑至二分之一，銀行法第125條之4
    第2項定有明文。查被告犯後於偵查中自白，並自動繳交全
    部犯罪所得12萬元，有臺灣高雄地方檢察署訊問筆錄（偵一
    卷第25頁）、扣押物品清單、贓證物款收據在卷可佐（偵一
    卷第45至46頁），爰依銀行法第125條之4第2項前段規定減
    輕其刑。
五、按刑法第59條之酌減其刑，必於犯罪之情狀，在客觀上足以
    引起一般同情，認為即予宣告法定最低度刑期，猶嫌過重者
    ，始有其適用；如別有法定減輕之事由者，應優先適用法定
    減輕事由減輕其刑後，猶嫌過重時，方得為之。被告辯護人
    以被告於本案期間因需照顧生病外公，母親無工作，且有負
    債，為補貼經濟上所需而為，犯罪期間非長，所得非鉅額，
    客觀行為輕微，主觀惡性非重大，有情輕法重之情形，請依
    刑法第59條規定酌減其刑等語（本院卷第131至132、262頁
    ），為被告辯護。惟查，被告自108年1月1日起至109年3月2
    1日止，經營兩岸地下匯兌業務，期間為15個月餘，歷時非
    短，且所查獲之客戶至少為5人所呈現之規模，匯兌次數達
    一百多次，足見犯罪情狀並非輕微，且經依銀行法第125條
    之4第2項前段減輕其刑後，法定刑度與被告之犯行相較，應
    屬相當，並無情輕法重之情形，自難援引刑法第59條之規定
    酌減其刑。
六、爰審酌被告不循正途賺取所需，非銀行卻辦理國內外匯兌業
    務，違反政府匯兌管理之規定，影響正常之金融秩序及政府
    對於資金之管制，所為誠屬非是。惟念被告犯後自始坦承犯
    行，繳回全部犯罪所得，犯後態度尚稱良好，兼衡本件非法
    辦理匯兌收付之次數、總額、被告獲利狀況，暨其為大學畢
    業之教育智識程度、目前從事行政助理，月收入約3萬元，
    需扶養母親之生活狀況（本院卷第260頁，另見本院卷第151
    至177頁被告母親身分證、無工作切結書、107年至109年度
    之綜合所得稅各類所得資料清單、聯合徵信中心報告書、戶
    籍謄本及被告之薪資轉帳帳戶存摺封面及內頁影本），及其
    犯罪動機、目的、手段、品行等一切情狀，量處如主文第1
    項所示之刑。
七、被告前未曾因故意犯罪受有期徒刑以上刑之宣告，有臺灣高
    等法院被告前案紀錄表在卷為憑，其因一時思慮未周，罹此
    刑章，然犯後已坦承犯行，表現悔意，可認被告經此偵、審
    程序及刑之宣告後，應能知所警惕而無再犯之虞，故本院認
    為上開對被告所宣告之刑及所定應執行刑，以暫不執行為適
    當，爰依刑法第74條第1項第1款之規定，宣告被告緩刑5年
    ，以啟自新。惟為使被告能記取教訓，建立正確之法治觀念
    ，爰依刑法第74條第2項第4款規定，命被告應自本判決確定
    之日起2年內，向公庫支付10萬元，及依同條項第8款規定諭
    知應接受法治教育2場次。再依刑法第93條第1項第2款之規
    定，併予宣告被告在緩刑期間付保護管束，俾能由觀護人予
    以適當督促，並發揮附條件緩刑制度之立意。倘被告未遵期
    履行上開緩刑之負擔且情節重大，足認原宣告之緩刑難收其
    預期效果，而有執行刑罰之必要者，檢察官自得向法院聲請
    撤銷緩刑宣告，附此敘明。
八、沒收與否之說明
   ㈠按銀行法第136條之1規定，犯本法之罪，犯罪所得屬犯罪行
     為人或其以外之自然人、法人或非法人團體因刑法第38條
     之1第2項所列情形取得者，除應發還被害人或得請求損害
     賠償之人外，沒收之。
   ㈡查，被告於偵查中已將其犯罪所得12萬元全數繳交，業如前
     述，而被告非法辦理臺灣地區與大陸地區間之新臺幣與人
     民幣匯兌業務，並無被害人或得請求損害賠償之人主張受
     有損害，自無應發還被害人或得請求損害賠償之人之情形
     ，是依銀行法第136條之1規定逕予宣告沒收。又本案犯罪
     所得既已繳交由國庫保管，即屬扣案，並無全部或一部不
     能沒收或不宜執行沒收之問題，爰不併為追徵之諭知。
據上論斷，應依刑事訴訟法第299條第1項前段，判決如主文。
本案經檢察官謝昀哲提起公訴，檢察官姜麗儒到庭執行職務。
中　　華　　民　　國　　111 　年　　7 　　月　　12　　日
                  刑事第十庭  審判長法  官   曾鈴媖
                                    法  官   吳俞玲
                                    法  官   陳美芳
以上正本證明與原本無異。
如不服本判決應於收受送達後20日內向本院提出上訴書狀，並應
敘述具體理由；如未敘述上訴理由者，應於上訴期間屆滿後20日
內向本院補提理由書（均須按他造當事人之人數附繕本）「切勿
逕送上級法院」。
中　　華　　民　　國　　111 　年　　7 　　月　　12　　日
　　　　　　　　　　　　　　　　　  書記官　徐美婷　　　　　　　
附表一：
編號 匯款人 匯款時間 匯款金額 證據出處  1 林○安 108年1月2日 46200元       見本院卷第107頁及外放資料卷第5至67頁之台新銀行110年11月25日台新作文字第11031343號函暨江妍儒台新銀行帳戶108年度之交易明細資料 （編號1見資料卷第5頁）    108年3月4日 4665元  資料卷第7頁   108年3月7日 23250元  資料卷第9頁   108年4月1日 4620元  資料卷第13頁   108年4月15日 4655元 資料卷第15頁   108年4月29日 4640元 資料卷第17頁   108年5月28日 3230元 資料卷第23頁   108年6月13日 3680元 資料卷第25頁   108年6月14日 3220元 資料卷第25頁   108年7月11日 7778元 資料卷第31頁   108年7月18日 22850元 資料卷第31頁   108年10月17日 6590元 資料卷第51頁 2 高○芳 108年1月31日 6465元 資料卷第5頁   108年2月22日 6019元 資料卷第7頁   108年5月9日 2300元 資料卷第19頁   108年6月24日 3210元 資料卷第27頁   108年9月19日 6650元 資料卷第43頁   108年9月30日 437元 資料卷第45頁   108年10月3日 168元 資料卷第47頁   108年10月16日 4395元 資料卷第51頁   108年12月3日 8780元 資料卷第61頁 3 郭○瑜 108年2月25日 30624元 資料卷第7頁   108年4月15日 890元 資料卷第15頁   108年4月16日 335元 資料卷第15頁   108年5月7日 13830元 資料卷第19頁   108年7月22日 290元 資料卷第33頁   108年8月5日 88元 資料卷第35頁   108年12月30日 29200元 資料卷第67頁 4 邱○翔 108年2月23日 9175元 資料卷第7頁   108年2月25日 3999元 2418元 資料卷第7頁   108年3月4日 2100元 5260元 2325元 4100元 19250元 資料卷第7頁   108年3月5日 2563元 資料卷第9頁   108年3月6日 4915元 10440元 2905元 資料卷第9頁   108年3月11日 6440元 資料卷第9頁   108年3月14日 3379元 資料卷第9頁   108年3月15日 2750元 資料卷第9頁   108年3月18日 3250元 資料卷第11頁   108年3月20日 8324元 資料卷第11頁   108年3月21日 4680元 資料卷第11頁   108年3月25日 5742元 資料卷第11頁   108年3月27日 2367元 資料卷第11頁   108年4月11日 200元 資料卷第15頁   108年5月10日 4186元 資料卷第19頁 5 陳○菡 108年2月25日 30000元 15800元 資料卷第7頁 
附表二：（被告國泰世華銀行、台新銀行、玉山銀行三帳戶匯入
何○堅玉山銀行帳號0000000000000號帳戶之資料）
編號 匯款時間 匯款金額 匯款帳戶 匯入帳戶 證據出處   1 108年1月1日 15萬4000元 被告國泰世華銀行帳號000000000000號帳戶 何○堅玉山銀行帳號0000000000000號帳戶 （起訴書誤載為0000000000000，逕予更正） 玉山銀行集中管理部111年3月16日玉山個（集）字第1110029166號函暨所附交易明細資料 （本院卷第223頁） 2 108年1月2日 8萬8000元 被告國泰世華銀行帳號000000000000號帳戶 何○堅玉山銀行帳號0000000000000號帳戶 （起訴書誤載為0000000000000，逕予更正）  3 108年1月23日 4450元 被告玉山銀行帳號0000000000000號帳戶 何○堅玉山銀行帳號0000000000000號帳戶 （起訴書誤載為0000000000000，逕予更正）  4 108年1月24日 2萬6700元 被告玉山銀行帳號0000000000000號帳戶 何○堅玉山銀行帳號0000000000000號帳戶 （起訴書誤載為0000000000000，逕予更正）  5 108年1月24日 4萬4500元 被告國泰世華銀行帳號000000000000號帳戶 何○堅玉山銀行帳號0000000000000號帳戶 （起訴書誤載為0000000000000，逕予更正）  6 108年1月26日 2萬2500元 被告國泰世華銀行帳號000000000000號帳戶 何○堅玉山銀行帳號0000000000000號帳戶 （起訴書誤載為0000000000000，逕予更正）  7 108年1月31日 4萬4250元 被告台新銀行帳號00000000000000號帳戶 何○堅玉山銀行帳號0000000000000號帳戶 （起訴書誤載為0000000000000，逕予更正）  8 108年1月31日 2萬2250元 被告台新銀行帳號00000000000000號帳戶 何○堅玉山銀行帳號0000000000000號帳戶 （起訴書誤載為0000000000000，逕予更正）  9 108年2月1日 4萬4500元 被告台新銀行帳號00000000000000號帳戶 何○堅玉山銀行帳號0000000000000號帳戶 （起訴書誤載為0000000000000，逕予更正）  10 108年2月5日 4萬4500元 被告國泰世華銀行帳號000000000000號帳戶 何○堅玉山銀行帳號0000000000000號帳戶 （起訴書誤載為0000000000000，逕予更正）  11 108年2月8日 4萬4500元 被告國泰世華銀行帳號000000000000號帳戶 何○堅玉山銀行帳號0000000000000號帳戶 （起訴書誤載為0000000000000，逕予更正）  12 108年2月9日 6萬6750元 被告國泰世華銀行帳號000000000000號帳戶 何○堅玉山銀行帳號0000000000000號帳戶 （起訴書誤載為0000000000000，逕予更正）  13 108年2月11日 6萬6750元 被告國泰世華銀行帳號000000000000號帳戶 何○堅玉山銀行帳號0000000000000號帳戶 （起訴書誤載為0000000000000，逕予更正）  14 108年2月13日 4萬4500元 被告國泰世華銀行帳號000000000000號帳戶 何○堅玉山銀行帳號0000000000000號帳戶 （起訴書誤載為0000000000000，逕予更正）  15 108年2月13日 2萬2250元 被告國泰世華銀行帳號000000000000號帳戶 何○堅玉山銀行帳號0000000000000號帳戶 （起訴書誤載為0000000000000，逕予更正）  16 108年2月14日 8萬9000元 被告台新銀行帳號00000000000000號帳戶 何○堅玉山銀行帳號0000000000000號帳戶 （起訴書誤載為0000000000000，逕予更正）  17 108年2月17日 1萬1250元 被告玉山銀行帳號0000000000000號帳戶 何○堅玉山銀行帳號0000000000000號帳戶 （起訴書誤載為0000000000000，逕予更正）  18 108年2月17日 10萬元 被告台新銀行帳號00000000000000號帳戶 何○堅玉山銀行帳號0000000000000號帳戶 （起訴書誤載為0000000000000，逕予更正）  19 108年2月19日 4萬8950元 被告玉山銀行帳號0000000000000號帳戶 何○堅玉山銀行帳號0000000000000號帳戶 （起訴書誤載為0000000000000，逕予更正）  20 108年2月21日 5萬元 被告玉山銀行帳號0000000000000號帳戶 何○堅玉山銀行帳號0000000000000號帳戶 （起訴書誤載為0000000000000，逕予更正）  21 108年2月21日 5萬元 被告玉山銀行帳號0000000000000號帳戶 何○堅玉山銀行帳號0000000000000號帳戶 （起訴書誤載為0000000000000，逕予更正）  22 108年2月21日 10萬元 被告台新銀行帳號00000000000000號帳戶 何○堅玉山銀行帳號0000000000000號帳戶 （起訴書誤載為0000000000000，逕予更正）  23 108年2月22日 17萬8000元 被告台新銀行帳號00000000000000號帳戶 何○堅玉山銀行帳號0000000000000號帳戶 （起訴書誤載為0000000000000，逕予更正）  24 108年2月24日 8萬9000元 被告台新銀行帳號00000000000000號帳戶 何○堅玉山銀行帳號0000000000000號帳戶 （起訴書誤載為0000000000000，逕予更正）  25 108年2月24日 8萬9000元 被告台新銀行帳號00000000000000號帳戶 何○堅玉山銀行帳號0000000000000號帳戶 （起訴書誤載為0000000000000，逕予更正）  26 108年2月27日 11萬2000元 被告台新銀行帳號00000000000000號帳戶 何○堅玉山銀行帳號0000000000000號帳戶 （起訴書誤載為0000000000000，逕予更正）  27 108年2月27日 4萬4000元 被告國泰世華銀行帳號000000000000號帳戶 何○堅玉山銀行帳號0000000000000號帳戶 （起訴書誤載為0000000000000，逕予更正） 玉山銀行集中管理部111年3月16日玉山個（集）字第1110029166號函暨所附交易明細資料 （本院卷第224頁）  28 108年2月27日 800元 被告玉山銀行帳號0000000000000號帳戶 何○堅玉山銀行帳號0000000000000號帳戶 （起訴書誤載為0000000000000，逕予更正）  29 108年2月28日 6萬2720元 被告國泰世華銀行帳號000000000000號帳戶 何○堅玉山銀行帳號0000000000000號帳戶 （起訴書誤載為0000000000000，逕予更正）  30 108年3月2日 5萬元 被告玉山銀行帳號0000000000000號帳戶 何○堅玉山銀行帳號0000000000000號帳戶 （起訴書誤載為0000000000000，逕予更正）  31 108年3月2日 5萬元 被告玉山銀行帳號0000000000000號帳戶 何○堅玉山銀行帳號0000000000000號帳戶 （起訴書誤載為0000000000000，逕予更正）  32 108年3月2日 3萬4400元 被告台新銀行帳號00000000000000號帳戶 何○堅玉山銀行帳號0000000000000號帳戶 （起訴書誤載為0000000000000，逕予更正）  33 108年3月7日 17萬9200元 被告台新銀行帳號00000000000000號帳戶 何○堅玉山銀行帳號0000000000000號帳戶 （起訴書誤載為0000000000000，逕予更正）  34 108年3月12日 （起訴書誤載為3月7日，逕予更正） 11萬3000元 被告台新銀行帳號00000000000000號帳戶 何○堅玉山銀行帳號0000000000000號帳戶 （起訴書誤載為0000000000000，逕予更正）  35 108年3月12日 6萬7800元 被告台新銀行帳號00000000000000號帳戶 何○堅玉山銀行帳號0000000000000號帳戶 （起訴書誤載為0000000000000，逕予更正）  36 108年3月14日 （起訴書誤載為３月12日，應予更正） 18萬800元 被告台新銀行帳號00000000000000號帳戶 何○堅玉山銀行帳號0000000000000號帳戶 （起訴書誤載為0000000000000，逕予更正）  37 108年3月16日 5萬元 被告玉山銀行帳號0000000000000號帳戶 何○堅玉山銀行帳號0000000000000號帳戶 （起訴書誤載為0000000000000，逕予更正）  38 108年3月16日 8萬5600元 被告台新銀行帳號00000000000000號帳戶 何○堅玉山銀行帳號0000000000000號帳戶 （起訴書誤載為0000000000000，逕予更正）  39 108年3月19日 9萬400元 被告台新銀行帳號00000000000000號帳戶 何○堅玉山銀行帳號0000000000000號帳戶 （起訴書誤載為0000000000000，逕予更正）  40 108年3月22日 16萬800元 被告國泰世華銀行帳號000000000000號帳戶 何○堅玉山銀行帳號0000000000000號帳戶 （起訴書誤載為0000000000000，逕予更正）  41 108年3月22日 2萬元 被告台新銀行帳號00000000000000號帳戶 何○堅玉山銀行帳號0000000000000號帳戶 （起訴書誤載為0000000000000，逕予更正）  42 108年3月25日 18萬800元 被告台新銀行帳號00000000000000號帳戶 何○堅玉山銀行帳號0000000000000號帳戶 （起訴書誤載為0000000000000，逕予更正）  43 108年4月9日 8萬3600元 被告玉山銀行帳號0000000000000號帳戶 何○堅玉山銀行帳號0000000000000號帳戶 （起訴書誤載為0000000000000，逕予更正）  44 108年4月12日 11萬3000元 被告台新銀行帳號00000000000000號帳戶 何○堅玉山銀行帳號0000000000000號帳戶 （起訴書誤載為0000000000000，逕予更正）  45 108年4月15日 2萬元 被告玉山銀行帳號0000000000000號帳戶 何○堅玉山銀行帳號0000000000000號帳戶 （起訴書誤載為0000000000000，逕予更正）  46 108年4月15日 11萬5600元 被告國泰世華銀行帳號000000000000號帳戶 何○堅玉山銀行帳號0000000000000號帳戶 （起訴書誤載為0000000000000，逕予更正）  47 108年4月25日 8萬元 被告玉山銀行帳號0000000000000號帳戶 何○堅玉山銀行帳號0000000000000號帳戶 （起訴書誤載為0000000000000，逕予更正）  48 108年4月25日 10萬800元 被告台新銀行帳號00000000000000號帳戶 何○堅玉山銀行帳號0000000000000號帳戶 （起訴書誤載為0000000000000，逕予更正）  49 108年4月27日 5萬7000元 被告玉山銀行帳號0000000000000號帳戶 何○堅玉山銀行帳號0000000000000號帳戶 （起訴書誤載為0000000000000，逕予更正）  50 108年4月27日 7萬8600元 被告台新銀行帳號00000000000000號帳戶 何○堅玉山銀行帳號0000000000000號帳戶 （起訴書誤載為0000000000000，逕予更正）  51 108年4月27日 2萬2600元 被告國泰世華銀行帳號000000000000號帳戶 何○堅玉山銀行帳號0000000000000號帳戶 （起訴書誤載為0000000000000，逕予更正）  52 108年4月29日 1萬9145元 被告玉山銀行帳號0000000000000號帳戶 何○堅玉山銀行帳號0000000000000號帳戶 （起訴書誤載為0000000000000，逕予更正）  53 108年4月29日 9萬3855元 被告台新銀行帳號00000000000000號帳戶 何○堅玉山銀行帳號0000000000000號帳戶 （起訴書誤載為0000000000000，逕予更正）  54 108年5月2日 13萬5600元 被告國泰世華銀行帳號000000000000號帳戶 何○堅玉山銀行帳號0000000000000號帳戶 （起訴書誤載為0000000000000，逕予更正）  55 108年5月4日 5萬1288元 被告玉山銀行帳號0000000000000號帳戶 何○堅玉山銀行帳號0000000000000號帳戶 （起訴書誤載為0000000000000，逕予更正）  56 108年5月9日 2萬5000元 被告玉山銀行帳號0000000000000號帳戶 何○堅玉山銀行帳號0000000000000號帳戶 （起訴書誤載為0000000000000，逕予更正） 玉山銀行集中管理部111年3月16日玉山個（集）字第1110029166號函暨所附交易明細資料 （本院卷第225頁）      57 108年5月9日 10萬5000元 被告國泰世華銀行帳號000000000000號帳戶 何○堅玉山銀行帳號0000000000000號帳戶 （起訴書誤載為0000000000000，逕予更正）  58 108年5月13日 1萬8000元 被告玉山銀行帳號0000000000000號帳戶 何○堅玉山銀行帳號0000000000000號帳戶 （起訴書誤載為0000000000000，逕予更正）  59 108年5月17日 3萬8000元 （起訴書誤載為1萬8000元，逕予更正） 被告玉山銀行帳號0000000000000號帳戶 何○堅玉山銀行帳號0000000000000號帳戶 （起訴書誤載為0000000000000，逕予更正）  60 108年6月3日 2萬8000元 被告玉山銀行帳號0000000000000號帳戶 （起訴書誤載為被告台新銀行帳號00000000000000號帳戶，逕予更正） 何○堅玉山銀行帳號0000000000000號帳戶 （起訴書誤載為0000000000000，逕予更正）  61 108年6月6日 4萬元 被告玉山銀行帳號0000000000000號帳戶 何○堅玉山銀行帳號0000000000000號帳戶 （起訴書誤載為0000000000000，逕予更正）  62 108年6月14日 4萬4000元 被告玉山銀行帳號0000000000000號帳戶 何○堅玉山銀行帳號0000000000000號帳戶 （起訴書誤載為0000000000000，逕予更正）  63 108年8月2日 6萬8400元 被告玉山銀行帳號0000000000000號帳戶 何○堅玉山銀行帳號0000000000000號帳戶 （起訴書誤載為0000000000000，逕予更正）  64 108年8月7日 4萬4300元 被告玉山銀行帳號0000000000000號帳戶 何○堅玉山銀行帳號0000000000000號帳戶 （起訴書誤載為0000000000000，逕予更正）  65 108年8月9日 7萬5310元 被告玉山銀行帳號0000000000000號帳戶 何○堅玉山銀行帳號0000000000000號帳戶 （起訴書誤載為0000000000000，逕予更正）  66 108年8月15日 5萬9250元 被告玉山銀行帳號0000000000000號帳戶 何○堅玉山銀行帳號0000000000000號帳戶 （起訴書誤載為0000000000000，逕予更正）  67 108年8月19日 5萬8200元 被告玉山銀行帳號0000000000000號帳戶 何○堅玉山銀行帳號0000000000000號帳戶 （起訴書誤載為0000000000000，逕予更正）  68 108年8月26日 6萬元 被告玉山銀行帳號0000000000000號帳戶 何○堅玉山銀行帳號0000000000000號帳戶 （起訴書誤載為0000000000000，逕予更正）  69 108年8月29日 4萬4000元 被告玉山銀行帳號0000000000000號帳戶 何○堅玉山銀行帳號0000000000000號帳戶 （起訴書誤載為0000000000000，逕予更正）  70 108年9月27日 3萬5000元 被告玉山銀行帳號0000000000000號帳戶 何○堅玉山銀行帳號0000000000000號帳戶 （起訴書誤載為0000000000000，逕予更正）  71 108年9月28日 1萬6500元 被告玉山銀行帳號0000000000000號帳戶 何○堅玉山銀行帳號0000000000000號帳戶 （起訴書誤載為0000000000000，逕予更正）  72 108年10月3日 2萬9000元 被告玉山銀行帳號0000000000000號帳戶 何○堅玉山銀行帳號0000000000000號帳戶 （起訴書誤載為0000000000000，逕予更正）  73 108年10月5日 2萬6660元 被告玉山銀行帳號0000000000000號帳戶 何○堅玉山銀行帳號0000000000000號帳戶 （起訴書誤載為0000000000000，逕予更正）  74 108年10月10日 12萬9000元 被告玉山銀行帳號0000000000000號帳戶 何○堅玉山銀行帳號0000000000000號帳戶 （起訴書誤載為0000000000000，逕予更正）  75 108年10月10日 2萬1500元 被告玉山銀行帳號0000000000000號帳戶 何○堅玉山銀行帳號0000000000000號帳戶 （起訴書誤載為0000000000000，逕予更正）  76 108年10月11日 8600元 被告玉山銀行帳號0000000000000號帳戶 何○堅玉山銀行帳號0000000000000號帳戶 （起訴書誤載為0000000000000，逕予更正）  77 108年10月15日 6萬4500元 被告玉山銀行帳號0000000000000號帳戶 何○堅玉山銀行帳號0000000000000號帳戶 （起訴書誤載為0000000000000，逕予更正）  78 108年10月15日 2萬7950元 被告玉山銀行帳號0000000000000號帳戶 何○堅玉山銀行帳號0000000000000號帳戶 （起訴書誤載為0000000000000，逕予更正）  79 108年10月16日 5萬5900元 被告玉山銀行帳號0000000000000號帳戶 何○堅玉山銀行帳號0000000000000號帳戶 （起訴書誤載為0000000000000，逕予更正）  80 108年10月18日 5萬元 被告玉山銀行帳號0000000000000號帳戶 何○堅玉山銀行帳號0000000000000號帳戶 （起訴書誤載為0000000000000，逕予更正）  81 108年10月19日 4萬3000元 被告玉山銀行帳號0000000000000號帳戶 何○堅玉山銀行帳號0000000000000號帳戶 （起訴書誤載為0000000000000，逕予更正）  82 108年10月21日 4萬6010元 被告玉山銀行帳號0000000000000號帳戶 何○堅玉山銀行帳號0000000000000號帳戶 （起訴書誤載為0000000000000，逕予更正）  83 108年10月21日 3萬4400元 被告玉山銀行帳號0000000000000號帳戶 何○堅玉山銀行帳號0000000000000號帳戶 （起訴書誤載為0000000000000，逕予更正）  84 108年11月1日 12萬9000元 被告玉山銀行帳號0000000000000號帳戶 何○堅玉山銀行帳號0000000000000號帳戶 （起訴書誤載為0000000000000，逕予更正）  85 108年11月4日 9萬8040元 被告玉山銀行帳號0000000000000號帳戶 何○堅玉山銀行帳號0000000000000號帳戶 （起訴書誤載為0000000000000，逕予更正）  86 108年11月4日 4萬3000元 被告玉山銀行帳號0000000000000號帳戶 何○堅玉山銀行帳號0000000000000號帳戶 （起訴書誤載為0000000000000，逕予更正）  87 108年11月6日 8萬6000元 被告玉山銀行帳號0000000000000號帳戶 何○堅玉山銀行帳號0000000000000號帳戶 （起訴書誤載為0000000000000，逕予更正）  88 108年11月8日 3萬1700元 被告玉山銀行帳號0000000000000號帳戶 何○堅玉山銀行帳號0000000000000號帳戶 （起訴書誤載為0000000000000，逕予更正）  89 108年11月14日 5萬5900元 被告玉山銀行帳號0000000000000號帳戶 何○堅玉山銀行帳號0000000000000號帳戶 （起訴書誤載為0000000000000，逕予更正）  90 108年11月15日 10萬9000元 被告玉山銀行帳號0000000000000號帳戶 何○堅玉山銀行帳號0000000000000號帳戶 （起訴書誤載為0000000000000，逕予更正）  91 108年11月24日 4萬3000元 被告玉山銀行帳號0000000000000號帳戶 何○堅玉山銀行帳號0000000000000號帳戶 （起訴書誤載為0000000000000，逕予更正）  92 108年11月26日 4萬3000元 被告玉山銀行帳號0000000000000號帳戶 何○堅玉山銀行帳號0000000000000號帳戶 （起訴書誤載為0000000000000，逕予更正）  93 108年11月27日 11萬1800元 被告玉山銀行帳號0000000000000號帳戶 何○堅玉山銀行帳號0000000000000號帳戶 （起訴書誤載為0000000000000，逕予更正） 玉山銀行集中管理部111年3月16日玉山個（集）字第1110029166號函暨所附交易明細資料 （本院卷第226頁）  94 108年11月29日 15萬500元 被告玉山銀行帳號0000000000000號帳戶 何○堅玉山銀行帳號0000000000000號帳戶 （起訴書誤載為0000000000000，逕予更正）  95 108年12月4日 12萬9000元 被告玉山銀行帳號0000000000000號帳戶 何○堅玉山銀行帳號0000000000000號帳戶 （起訴書誤載為0000000000000，逕予更正）  96 108年12月5日 6萬4500元 被告玉山銀行帳號0000000000000號帳戶 何○堅玉山銀行帳號0000000000000號帳戶 （起訴書誤載為0000000000000，逕予更正）  97 108年12月6日 6萬200元 被告玉山銀行帳號0000000000000號帳戶 何○堅玉山銀行帳號0000000000000號帳戶 （起訴書誤載為0000000000000，逕予更正）  98 108年12月12日 12萬9000元 被告玉山銀行帳號0000000000000號帳戶 何○堅玉山銀行帳號0000000000000號帳戶 （起訴書誤載為0000000000000，逕予更正）  99 108年12月12日 2萬1500元 被告玉山銀行帳號0000000000000號帳戶 何○堅玉山銀行帳號0000000000000號帳戶 （起訴書誤載為0000000000000，逕予更正）  100 108年12月13日 4萬3000元 被告玉山銀行帳號0000000000000號帳戶 何○堅玉山銀行帳號0000000000000號帳戶 （起訴書誤載為0000000000000，逕予更正）  101 108年12月23日 25萬8000元 被告玉山銀行帳號0000000000000號帳戶 何○堅玉山銀行帳號0000000000000號帳戶 （起訴書誤載為0000000000000，逕予更正）  102 108年12月23日 4萬3000元 被告玉山銀行帳號0000000000000號帳戶 何○堅玉山銀行帳號0000000000000號帳戶 （起訴書誤載為0000000000000，逕予更正）  103 108年12月28日 4萬3000元 被告玉山銀行帳號0000000000000號帳戶 何○堅玉山銀行帳號0000000000000號帳戶 （起訴書誤載為0000000000000，逕予更正）  104 108年12月30日 2萬1500元 被告玉山銀行帳號0000000000000號帳戶 何○堅玉山銀行帳號0000000000000號帳戶 （起訴書誤載為0000000000000，逕予更正）  105 109年1月1日 4萬3000元 被告玉山銀行帳號0000000000000號帳戶 何○堅玉山銀行帳號0000000000000號帳戶 （起訴書誤載為0000000000000，逕予更正）  106 109年1月10日 8萬6000元 被告玉山銀行帳號0000000000000號帳戶 何○堅玉山銀行帳號0000000000000號帳戶 （起訴書誤載為0000000000000，逕予更正）  107 109年3月21日 4萬2500元 被告玉山銀行帳號0000000000000號帳戶 何○堅玉山銀行帳號0000000000000號帳戶 （起訴書誤載為0000000000000，逕予更正）  共計  717萬9628元 （起訴書誤載為715萬9628元，逕予更正）    
附錄論罪科刑法條：
銀行法第29條
除法律另有規定者外，非銀行不得經營收受存款、受託經理信託
資金、公眾財產或辦理國內外匯兌業務。
違反前項規定者，由主管機關或目的事業主管機關會同司法警察
機關取締，並移送法辦；如屬法人組織，其負責人對有關債務，
應負連帶清償責任。
執行前項任務時，得依法搜索扣押被取締者之會計帳簿及文件，
並得拆除其標誌等設施或為其他必要之處置。
銀行法第125條
違反第29條第1項規定者，處3年以上10年以下有期徒刑，得併科
新臺幣1千萬元以上2億元以下罰金。其因犯罪獲取之財物或財產
上利益達新臺幣一億元以上者，處7年以上有期徒刑，得併科新
臺
幣2千5百萬元以上5億元以下罰金。
經營金融機構間資金移轉帳務清算之金融資訊服務事業，未經主
管機關許可，而擅自營業者，依前項規定處罰。
法人犯前二項之罪者，處罰其行為負責人。